【裁判字號】    97,上訴,2
【裁判日期】    970326
【裁判案由】    違反藥事法
【裁判全文】
臺灣高等法院臺中分院刑事判決           97年度上訴字第2號
上  訴  人
即  被  告  乙○○
選任辯護人  謝文田律師
            吳皓偉律師
上列上訴人因違反藥事法案件，不服臺灣臺中地方法院96年度訴
字第 1092號中華民國96年11月6日第一審判決（起訴案號：臺灣
臺中地方法院檢察署96年度偵字第3912號），提起上訴，本院判
決如下：
    主  文
原判決撤銷。
乙○○販賣第四級毒品，處有期徒刑貳年；緩刑伍年，並應向公
庫支付新臺幣貳拾萬元。扣案之「善存」貳拾玖罐（均含藥品外
包裝及附加之藥品說明書）、「銀寶善存」伍罐（均含藥品外包
裝及附加之藥品說明書）、「諾美婷」參盒（均含藥品外包裝及
附加之藥品說明書，其中貳拾參顆膠囊，業已送鑑用罄）、「使
蒂諾斯」拾柒盒（均含藥品外包裝及附加之藥品說明書，其中參
錠，業已送鑑用罄），均沒收。
    犯罪事實
一、乙○○係臺中市○○路五十七號正三吉西藥房負責人，明知
    REDUCTIL（中文名稱「諾美婷」），係美商亞培大藥廠公司
    （下稱美商亞培公司）所生產之藥品，且美商亞培公司在國
    內之合法代理販售藥商為美商亞培股份有限公司臺灣分公司
    ，亦明知如附件一至四所示之商標圖樣（其審定字號、商標
    權人、商標圖樣、專用期限、指定使用商品名稱均詳如附件
    商標資料所示），係美商亞培公司透過向我國經濟部中央標
    準局（現改制為智慧財產局）申請後，取得商標專用權之商
    標，近年在全球藥品類市場行銷甚廣，品質均著有商譽，為
    業界及消費大眾所共知，且均仍在專用期間，未經商標專用
    權人授權，不得任意使用，且明知美國惠氏控股公司（下稱
    美商惠氏公司）生產之「 CENTRUM」（中文名稱「善存」）
    、「CENTRUM SILVER」（中文名稱「銀寶善存」）、法國賽
    諾菲安萬特公司（下稱法商賽諾菲公司）生產之「 STILNOX
    」（中文名稱「使蒂諾斯」），係外國藥品，未經國內衛生
    主管機關核准而擅自輸入之外國藥品即屬禁藥，又明知「使
    蒂諾斯」中含有 Zolpidem及Zopiclone等第四級毒品成分。
    詎乙○○竟基於販賣第四級毒品 Zolpidem及Zopiclone、販
    賣偽藥、禁藥、販賣冒用他人藥物名稱、仿單之藥物及販賣
    仿冒商標商品之犯意，明知其向不詳姓名之人所購入之「諾
    美婷」，係屬來源不明，非美商亞培公司原廠所生產製造，
    而係不詳成年人士未經核准而製造，於同一商品，使用相同
    於上述商標專用權人註冊如附件一至四所示商標圖樣之偽藥
    ，且係冒用「諾美婷」藥物名稱，及其內含冒用美商亞培公
    司製作藥品說明書（即仿單）一份，亦明知其餘「善存」、
    「銀寶善存」、「使蒂諾斯」均係未經國內衛生主管機關核
    准而擅自輸入之禁藥，竟仍於民國九十四年年底及九十五年
    年初期間，分三次意圖販賣而販入，並經臺灣惠氏股份有限
    公司人員於九十四年十二月一日、九十五年七月四日分別以
    新臺幣（下同）一千一百五十元之價格，向正三吉西藥房購
    得禁藥「銀寶善存」二百七十錠裝各一瓶。嗣經惠氏公司告
    發，經法務部調查局臺中縣調查站於九十五年八月十日，至
    正三吉西藥房搜索，當場扣得「善存」二十九罐（均含藥品
    外包裝及附加之藥品說明書）、「銀寶善存」五罐（均含藥
    品外包裝及附加之藥品說明書）、「諾美婷」三盒（均含藥
    品外包裝及附加之藥品說明書，其中二十三顆膠囊，業已送
    鑑用罄）、「使蒂諾斯」十七盒（均含藥品外包裝及附加之
    藥品說明書，其中三錠，業已送鑑用罄）。
二、案經美商亞培公司、美商惠氏公司、法商賽諾菲公司分別委
    由劉騰遠律師、黃翊琇律師訴由法務部調查局臺中縣調查站
    移送臺灣臺中地方法院檢察署檢察官偵查起訴。
    理    由
一、按現行刑事訴訟法為保障被告之反對詰問權，排除具有虛偽
    危險性之傳聞證據，以求實體真實之發見，於該法第一百五
    十九條第一項明定被告以外之人於審判外之言詞或書面陳述
    ，除法律有規定者外，不得作為證據。又被告以外之人於審
    判外之陳述，雖不符前四條之規定（即刑事訴訟法第一百五
    十九條之一至同條之四），而經當事人於審判程序同意作為
    證據，法院審酌該言詞陳述或書面陳述作成時之情況，認為
    適當者，亦得為證據；當事人、代理人或辯護人於法院調查
    證據時，知有第一百五十九條第一項不得為證據之情形，而
    未於言詞辯論終結前聲明異議者，視為有前項之同意，刑事
    訴訟法第一百五十九條之五定有明文。本件檢察官、被告選
    任辯護人及被告並未就卷內證據資料之證據能力有所爭執，
    且迄於言詞辯論終結前，均未主張有刑事訴訟法第一百五十
    九條第一項不得為證據之情形，是應認已同意卷內證據均得
    作為證據，且經本院審酌後，認無不適當之情形，應認本案
    調查之卷內證據均有證據能力，合先敘明。
二、訊據上訴人即被告乙○○（下稱被告）於本院審理時除否認
    販賣第四級毒品兼禁藥之「使蒂諾斯」外，對於其餘事實均
    坦承不諱，辯稱：伊和太太因病情需要，始大量購入「使蒂
    諾斯」，供自己和太太使用，避免往返醫院拿藥造成不便，
    並沒有販賣之意云云。經查：
（一）扣案之「諾美婷」藥品與「諾美婷」真品之成分及含量均
      有異，確屬偽藥乙節，業據原審將扣案之「諾美婷」藥品
      送華友科技顧問股份有限公司鑑定明確，有該公司九十六
      年九月十一日（九六）華公字第九六○九一一○一號函附
      之檢驗報告一份在卷可佐（見原審卷第一一三至一一八頁
      ；又其餘扣案之「善存」、「銀寶善存」、「使蒂諾斯」
      等藥品，均係未經國內衛生主管機關核准而擅自輸入之禁
      藥，除據被告自承不諱外，亦有「銀寶善存」產品鑑定報
      告書一紙附卷可參（見偵查卷第三二頁）。再扣案之「使
      蒂諾斯」藥品內，含有 Zolpidem及Zopiclone之第四級毒
      品成分，亦有行政院衛生署管制藥品管理局鑑定書一紙在
      卷可佐（見原審卷第一二０頁）。至扣案之「使蒂諾斯」
      於偵查中送請行政院衛生署藥物食品檢驗局檢驗結果，並
      未檢出有Zolpidem，固有該局九十五年九月二十九日函附
      之檢驗報告書一紙附卷可參（見偵查卷五八頁），然查該
      檢驗報告中並未明確記載檢驗之方式，與上揭行政院衛生
      署管制藥品管理局鑑定書中，明確記載檢驗方法係採精密
      度極高之氣相層析質譜儀（GC╱MS）法相較，前揭行政院
      衛生署管制藥品管理局鑑定結果，顯然較為可信，併此敘
      明。
（二）又諾美婷膠囊，係美商亞培公司所生產之藥品，且美商亞
      培公司在國內之合法代理販售藥商為美商亞培股份有公司
      臺灣分公司，而「REDUCTIL」、「REDUCTIL及圖」、「生
      命花朵造型圖」及「亞培諾美婷」等商標，已經美商亞培
      公司向經濟部中央標準局（現改為智慧財產局）註冊取得
      商標專用權，現均仍於專用期間內（「REDUCTIL」之專用
      期限至九十六年十二月十五日止、「REDUCTIL及圖」之專
      用期限至九十六年十二月十五日止、「生命花朵造型圖」
      之專用期限至九十八年十一月十五日止、「亞培諾美婷」
      之專用期限至一百零二年二月十五日止），亦有附件一至
      四所示之商標註冊證影本及商標資料附卷可佐。又被告於
      九十四年十二月一日以一千一百五十元之價格，販賣「銀
      寶善存」一瓶乙節，亦有免用統一發票收據影本一張附卷
      可參（見偵查卷第三０頁）。因此被告販賣「諾美婷」偽
      藥、販賣冒用「諾美婷」名稱、仿單之藥物、販賣仿冒「
      諾美婷」商標之商品及販賣「善存」、「銀寶善存」禁藥
      等自白，核與事實相符，堪予採信。
（三）被告雖於本院辯稱：「使蒂諾斯」是買來供自己和太太使
      用，並沒有要販賣云云。然查被告於法務部調查局臺中縣
      調查站訊問時係供稱：「 STILNOX」即「使蒂諾斯」係不
      知名客戶至伊店裡向伊表示因為長期使用，已沒有藥效，
      所以將二十盒藥品送給伊，伊並沒有支付代價向其購買等
      語（見偵查卷第五頁）。其於偵查時陳稱：「使蒂諾斯」
      是一個五、六十歲的人拿二束給伊，他說他吃了沒有效，
      要交給伊處理等語（見偵查卷第八０頁）。其於原審審理
      時則稱：九十五年年初時，一位五、六十歲第一次見面的
      人拿「使蒂諾斯」至伊店裡，向伊諮詢憂鬱症的藥，他說
      他吃「使蒂諾斯」二、三年，藥效比較沒有了，伊介紹他
      比較安神的健腦丸，他拿說明書回去看，幾天後，他說要
      用「使蒂諾斯」跟伊換健腦丸，伊就拿健腦丸三百顆的三
      罐給他，換「使蒂諾斯」二束即二十盒等語（見原審卷第
      一四０頁、第一四二頁）。觀之被告就扣案「使蒂諾斯」
      之來源究係先前之客戶或第一次見面者所交付，前後供詞
      不一，另就係無償交付或與店內健腦丸交換或購買而來，
      先後說詞亦不同，是其所辯，尚難遽信。又被告迄今無法
      提出當時交付其「使蒂諾斯」之顧客相關資料供法院查證
      或調查以實其說，空言置辯，已難置信。再參以被告自承
      經營藥局二十幾年，對於藥品之知識，顯然優於一般社會
      大眾，又豈會向不知名或初次見面之陌生人隨意收受或互
      易外包裝上均無衛生署核可標示字樣之藥品，並公開陳列
      於一樓通往地下室之樓梯間之貨架上（見偵查卷第十四頁
      扣押筆錄、第十六頁扣押物品目錄表）之理？是其辯稱並
      沒有要販賣云云，顯與常情有違，不足採信。
（四）至被告雖又辯稱：伊與太太黃蔡瑞美自九十三年一月十六
      日起至九十四年四月六日止，均陸續至林新醫院就診，長
      期服用「使蒂諾斯」，本案於九十五年八月十日遭搜索後
      ，伊與太太於同年月十四日即恢復就醫，故扣案之「使蒂
      諾斯」確係供伊及太太所使用云云，並於本院審理時聲請
      傳訊證人即林新醫院神經內科醫師林益彬到庭證稱：被告
      和他太太都是伊的老病人，他們都有失眠的問題，現在病
      人都比較喜歡用「使蒂諾斯」來治療失眠，因藥效短且藥
      效好，所以伊也會開給他們這種藥，他們長期睡不著伊是
      每人一天給兩顆「使蒂諾斯」，且他們住得比較遠，所以
      每人伊會一次給二十八天份的量，就是五十六顆。除非被
      告開的是健保藥局，不然他正常管道是拿不到「使蒂諾斯
      」，一定要有醫師的處方到健保藥局或是醫院才能拿到等
      語（見本院卷九十七年三月十二日審判筆錄）。經查被告
      及配偶黃蔡瑞美自九十三年一月十六日起至九十四年四月
      六日止，固均陸續至林新醫院就診，並分別經林益彬醫師
      開立「使蒂諾斯」十六顆、二十八顆、五十六顆等情，有
      林新醫院之病歷資料在卷可佐（見原審卷第四二至七二頁
      ），然被告及其配偶自九十四年四月七日起至九十五年八
      月十日本案搜索止，即無相關就診之紀錄，顯見該段期間
      被告及其配偶均無服用「使蒂諾斯」之必要，故該病歷資
      料並無從證明扣案之「使蒂諾斯」係被告用以供自己或配
      偶使用。況被告及其配偶既已知悉至醫院就診，即可取得
      管制之「使蒂諾斯」，顯見取得該藥品之方式並不困難，
      則被告豈有隨意收受或自行購買無衛生署核可標示字樣之
      「使蒂諾斯」之必要。又倘如被告於原審所辯：九十五年
      年初，有人拿「使蒂諾斯」二十盒（六百顆）和伊交換健
      腦丸三罐（九百顆），交換之「使蒂諾斯」係供伊及太太
      所使用等情屬實，則至九十五年八月十日搜索為止，以被
      告及其配偶每天服用二顆甚或一顆「使蒂諾斯」之情況計
      算，焉會於八個月後搜索時仍然有十七盒（五百一十顆）
      之「使蒂諾斯」與其他藥品一起陳列於樓梯間之貨架上？
      顯見被告確有意圖販賣而販入「使蒂諾斯」之主觀犯意，
      是其辯稱扣案之「使蒂諾斯」係供伊及太太所使用云云，
      顯係事後卸責之詞，不足採信。又被告與其配偶固於九十
      五年八月十四日復至林新醫院拿取「使蒂諾斯」各五十六
      顆無誤（見原審卷第六九頁、第七一頁病歷資料），然因
      甫遭搜索而有失眠之病症，尚屬常情，但不能以此即率予
      認定扣案之「使蒂諾斯」係供被告及太太所使用，併此敘
      明。
（五）綜上所述，本件事證明確，被告上開犯行，堪以認定，應
      依法論科。
三、按 Zolpidem及Zopiclone均係屬毒品危害防制條例第二條之
    第四級毒品；又所謂販賣行為，並不以販入之後復行賣出為
    要件，祇要以營利為目的，將禁藥購入或賣出，有一於此，
    其犯罪即為完成；又意圖營利而販入，雖未及賣出，仍依販
    賣既遂罪論處。但如意圖營利而販入後，第一次販賣與他人
    之行為，此乃接續原先販入之犯意而為，不論其出賣之行為
    屬既遂或未遂，應認基於單一犯意之接續行為，不能認係基
    於概括犯意之連續二行為，而以連續犯論處（最高法院六十
    七年臺上字第二五００號判例、九十二年度臺上字第二六四
    一號判決意旨參照）。是核被告所為，係犯毒品危害防制條
    例第四條第四項之販賣第四級毒品罪、藥事法第八十三條第
    一項之販賣偽藥、禁藥罪、藥事法第八十六條第二項之明知
    冒用他人藥物名稱、仿單之藥物而販賣罪及商標法第八十二
    條之販賣仿冒商標商品罪。復按刑事法若干犯罪行為態樣，
    本質上原具有反覆、延續實行之特徵，立法時既予特別歸類
    ，定為犯罪構成要件之行為要素，則行為人基於概括之犯意
    ，在密切接近之一定時、地持續實行之複次行為，倘依社會
    通念，於客觀上認為符合一個反覆、延續性之行為觀念者，
    於刑法評價上，即應僅成立一罪。學理上所稱「集合犯」之
    職業性、營業性或收集性等具有重複特質之犯罪均屬之，例
    如經營、從事業務、收集、販賣、製造、散布等行為概念者
    是（最高法院九十五年度臺上字第四六八六號裁判意旨參照
    ）。查被告於九十四年年底及九十五年年初期間，分三次販
    入「諾美婷」偽藥及「善存」、「銀寶善存」、「使蒂諾斯
    」禁藥，又先後於九十四年十二月一日、九十五年七月四日
    販售「銀寶善存」禁藥，符合上開集合犯之職業性、營業性
    販賣之行為，應依集合犯論以一罪。又被告以一販售行為，
    同時觸犯上開四罪，為異種想像競合犯，應依刑法第五十五
    條規定，從一較重之販賣第四級毒品罪處斷。原起訴檢察官
    雖未就被告違反藥事法第八十六條第二項之明知冒用他人藥
    物名稱、仿單之藥物而販賣罪及商標法第八十二條之販賣仿
    冒商標商品罪之犯行提起公訴，然被告此部分犯罪與起訴部
    分犯行有想像競合犯之裁判上一罪關係，為起訴效力所及，
    本院自應併予審理。又起訴法條雖漏未列毒品危害防制條例
    第四條第四項之販賣第四級毒品罪，然起訴事實業已記載被
    告販入「使蒂諾斯」之事實，且原審公訴蒞庭檢察官於論告
    時亦已補充被告涉犯毒品危害防制條例第四條第四項之罪名
    ，本院自得一併審理。又販賣第四級毒品之法定最低刑度為
    有期徒刑三年，本案被告意圖販賣而販入之「使蒂諾斯」為
    十七盒，數量尚非甚鉅，且尚無證據證明被告已將該「使蒂
    諾斯」販出，對於社會造成之危害較輕，情輕法重，在客觀
    上足以引起一般同情，認為即予宣告法定最低度刑期，猶嫌
    過重，爰依刑法第五十九條酌減其刑。
四、原審認被告犯罪事證明確，予以論罪科刑，固非無見。惟查
    被告係於九十四年年底及九十五年年初期間，販入「善存」
    、「銀寶善存」、「諾美婷」、「使蒂諾斯」等物品，原審
    判決認定於九十四年十二月一日前某不詳時日販入上開物品
    ，尚有未洽。又被告於原審辯稱「使蒂諾斯」係供自己及配
    偶使用，並提出其二人之病歷影本為憑，惟原審僅就被告配
    偶之病歷資料予以說明，而未就被告之病歷資料論述，容有
    未當。被告上訴意旨否認販賣第四級毒品罪，並無理由，惟
    原審判決既有上開可議之處，即屬無可維持，自應由本院予
    以撤銷改判。爰審酌被告身為藥局負責人，不知善盡其社會
    責任而為民眾健康及用藥安全負把關之責，僅因貪圖小利，
    即意圖販賣而販入偽藥及禁藥，並賣出禁藥，且所販入之「
    使蒂諾斯」更含有第四級毒品成分，行為不僅無視政府管制
    毒品之決心，且嚴重危害社會大眾身體健康，又該來歷、成
    分均不明之偽藥為消費者服用後，造成之風險更難以想像，
    被告貪圖己利而無視此種危險性，行為殊值非難，且商標具
    有辨識商品來源之功用，且企業者通常經過相當時間並投入
    大量資金於商品之行銷及品質之改良，始得使該商標具有代
    表一定品質之效，被告意圖販賣而販入仿冒他人商標之藥品
    ，除足生損害於告訴人即商標專用權人外，亦對商標專用權
    人潛在市場利益造成相當侵害，有礙公平交易秩序，並有損
    我國之國際形象，再兼衡酌被告犯後已與告訴人美商亞培公
    司、美商惠氏公司達成和解（見原審卷第一五０至一五五頁
    和解書），另否認販賣第四級毒品，承認其餘罪行之犯罪後
    態度等一切情狀，量處如主文第二項所示之刑，以示懲儆。
    再查被告前未曾受有期徒刑以上刑之宣告，素行尚佳，有臺
    灣高等法院被告前案紀錄表一份在卷足憑，其因一時失慮，
    偶罹刑典，事後已坦承大部分犯行，深具悔意，並已與告訴
    人美商亞培公司、美商惠氏公司達成和解，其經此次刑之宣
    告教訓後，應知所警惕而無再犯之虞，本院因認以暫不執行
    其刑為當，故併予宣告緩刑五年，並依刑法第七十四條第二
    項第四款規定，命被告向公庫支付新臺幣二十萬元，用啟自
    新。
五、另按依毒品危害防制條例第十八條第一項前段之規定，應予
    沒收銷燬之毒品，以經查獲之第一、二級毒品為限。又毒品
    依其成癮性、濫用性及對社會危害性，共分為四級，上開條
    例並就製造、運輸、販賣、意圖販賣而持有、以非法方法使
    人施用、引誘他人施用及轉讓不同等級之毒品等行為，分別
    定其處罰。至施用或持有第三、四級毒品，因其可罰性較低
    ，故未設處罰之規定，僅就施用及持有第一、二級毒品科以
    刑罰。然鑑於第三、四級毒品均係管制藥品，特於同條例第
    十一條之一明定無正當理由，不得擅自持有；第十八條第一
    項後段復規定查獲之第三、四級毒品，無正當理由而擅自持
    有者，沒入銷燬之。從而，依同條例第十八條第一項後段應
    沒入銷燬之毒品，專指查獲施用或持有之第三、四級毒品而
    言；倘係查獲製造、運輸、販賣、意圖販賣而持有、以非法
    方法使人施用、引誘他人施用或轉讓第三、四級毒品，既屬
    同條例相關法條明文規定處罰之犯罪行為，即非該條項應依
    行政程序沒入銷燬之範圍。又同條例第十九條第一項所定「
    供犯罪所用或因犯罪所得之物」，係指犯第四條至第九條、
    第十二條、第十三條或第十四條第一項、第二項之罪所用或
    所得之物，不包括毒品本身在內，是尚不得援用此項規定為
    第三、四級毒品之沒收依據。再同條例對於查獲之製造、運
    輸、販賣、意圖販賣而持有、以非法方法使人施用、引誘他
    人施用及轉讓第三、四級毒品之沒收，並無特別規定，如其
    行為已構成犯罪，則該毒品即屬不受法律保護之違禁物，應
    回歸刑法之適用，依刑法第三十八條第一項第一款之規定沒
    收之，始為適法（最高法院九十五年度臺上字第五二五二號
    、九十六年度臺上字第八八四號判決意旨參照）。查本件扣
    案之「使蒂諾斯」藥品，因含有 Zolpidem及Zopiclone之第
    四級毒品成分，無法析離而獨立存在，且係被告犯販賣第四
    級毒品罪所持有遭查獲之第四級毒品，即屬不受法律保護之
    違禁物，應回歸刑法之適用，依刑法第三十八條第一項第一
    款規定，宣告沒收，至於「使蒂諾斯」藥品之外包裝及藥品
    說明書，係被告所有供販賣第四級毒品所用之物，應依毒品
    危害防制條例第十九條第一項規定沒收之。又扣案之「諾美
    婷」三盒（均含藥品外包裝及附加之藥品說明書），係被告
    本案仿冒美商亞培公司商標專用權人之商標商品，不問屬於
    犯人與否，均應依商標法第八十三條之規定，宣告沒收。至
    其餘扣案之「善存」二十九罐（均含藥品外包裝及附加之藥
    品說明書）、「銀寶善存」五罐（均含藥品外包裝及附加之
    藥品說明書），為被告所有供本案違反藥事法犯行所用之物
    ，爰依刑法第三十八條第一項第二款規定，宣告沒收。又其
    中三顆「使蒂諾斯」錠及二十三顆「諾美婷」膠囊（見偵查
    卷第五八頁、原審卷第一二０頁、第一二三頁），業已用罄
    滅失，自毋庸宣告沒收，均併予指明。
據上論結，應依刑事訴訟法第三百六十九條第一項前段、第三百
六十四條、第二百九十九條第一項前段，毒品危害防制條例第四
條第四項、第十九條第一項，藥事法第八十三條第一項、第八十
六條第二項，商標法第八十二條、第八十三條，刑法第十一條、
第五十五條、第三十八條第一項第一款、第二款、第五十九條、
第七十四條第一項第一款、第二項第四款，判決如主文。
本案經檢察官甲○○到庭執行職務。
中    華    民    國    97    年    3     月    26    日
            刑事第八庭  審判長法  官  羅  得  村
                              法  官  劉  榮  服
                              法  官  張  靜  琪
上列正本證明與原本無異。
如不服本判決應於收受送達後十日內向本院提出上訴書狀，其未
敘述上訴之理由者並得於提起上訴後十日內向本院補提理由書（
須附繕本）。
                              書記官  陳  俞  豪
中    華    民    國    97    年    3     月    26    日
附錄論罪科刑法條
毒品危害防制條例第4條第4項
製造、運輸、販賣第四級毒品者，處 3 年以上 10 年以下有期徒
刑，得併科新臺幣 3 百萬元以下罰金。
商標法第82條
明知為前條商品而販賣、意圖販賣而陳列、輸出或輸入者，處一
年以下有期徒刑、拘役或科或併科新臺幣 5 萬元以下罰金。
藥事法第83條第1項
明知為偽藥或禁藥，而販賣、供應、調劑、運送、寄藏、牙保、
轉讓或意圖販賣而陳列者，處7年以下有期徒刑，得併科新臺幣5
百萬元以下罰金。
藥事法第86條
擅用或冒用他人藥物之名稱、仿單或標籤者，處 1 年以下有期徒
刑、拘役或科或併科新台幣 5 萬元以下罰金。
明知為前項之藥物而輸入、販賣、供應、調劑、運送、寄藏、牙
保、轉讓或意圖販賣而陳列者，處6月以下有期徒刑、拘役或科
或併科新台幣3萬元以下罰金。


司法院資訊處製作；財團法人民間司法改革基金會備份。
